臺灣高等法院刑事判決　　　　　　　　　　　　　九十二年度上訴字第二七六０號
　　上　訴　人
　　即　被　告　甲○○
　　選任辯護人　柴健華 律師
右上訴人因違反槍砲彈藥刀械管制條例等案件，不服臺灣士林地方法院九十年度訴字
第五三五號，中華民國九十二年六月十一日第一審判決（起訴案號：臺灣士林地方法
院檢察署八十九年度偵字第五八八五號），提起上訴，本院判決如左：
    主  文
原判決關於未經許可持有可發射子彈具有殺傷力之改造手槍及定執行刑部分撤銷。
甲○○未經許可，持有可發射子彈具有殺傷力之改造槍枝，處有期徒刑壹年拾月，併
科罰金新臺幣伍萬元，罰金如易服勞役，以新臺幣玖佰元即銀元參佰元折算壹日。
扣案之具有殺傷力仿ＣＯＬＴ廠半自動手槍製造之改造槍枝壹枝（槍枝管制編號：0
000000000號）沒收。
    事  實
一、甲○○未經許可，於不詳時地，以不詳之方式取得仿ＣＯＬＴ廠半自動手槍製造
    之玩具手槍在其塑膠槍管內，加裝金屬襯管改造而成，可發射子彈具殺傷力之改
    造四五手槍一支（下稱改造槍枝，槍枝管制編號：0000000000號），
    即將該改造槍枝放置在台北市○○區○○路一四九巷廿四號住處房間內而持有之
    ，迄八十九年二月一日上午四時許，經警在上址住處房間搜索，當場扣得上開改
    造之槍枝及不具殺傷力之子彈四顆、安非他命一包（毛重十一．二公克，淨重十
    ．六公克）、分裝袋二十七個（起訴書誤載為七十二包，應予更正）、電子磅秤
    一台、安非他命吸食器一組及蔡佳倫等人之國民
    件共七張（持有第二級毒品及持他人
    審判刑後，撤回上訴確定），並查獲在場之甲○○友人廖信堯、陳俊宏，因而循
    線查知上情。
二、案經臺北市政府警察局中山分局報請臺灣士林地方法院檢察署檢察官偵查起訴。
    理  由
一、上訴人即被告甲○○否認前揭犯行，辯稱：員警搜索查扣之物非伊所有云云。辯
    護意旨略稱：本案員警搜索地點「台北市○○區○○路一四九巷二二號」與搜索
    票核發時原來准予搜索之地址「台北市○○區○○路一四九巷二四號」不符，經
    楊正勇當場告知上情，員警均不予理會，員警進入上址搜索時，未先通知該址住
    宅之所有人即上訴人父母楊正勇、楊徐麗華在場，復於完成搜索後始出示上開搜
    索票，顯見本案係違法搜索，因而取得之扣押物品應無證據能力。又上訴人於案
    發時，已甚少回到員警查獲扣押物品之住處房間居住，且其前曾多次帶領友人及
    友人介紹之陌生人至其房內，是該扣案槍枝等物究係何人所有，尚屬有疑，如謂
    本案經搜索扣押之物品為上訴人所持有之物，尚嫌速斷，證人廖信堯、陳俊宏於
    警詢所為不利於上訴人之陳述（持有槍枝部分），係員警以不正之方法所取得，
    不能採為證據等語。
二、按司法警察（官）執行搜索時，除有（八十九年二月九日）修正前刑事訴訟法第
    一百三十條及第一百三十一條第一項各款所列得逕行搜索之事由以外，均應用搜
    索票。而搜索票應記載一、應搜索之被告或應扣押之物。二、應加搜索之處所、
    身體或物件。搜索票於偵查中由檢察官簽名，審判中由審判長或受命推事簽名。
    此觀之（八十九年二月九日）修正前刑事訴訟法第一百二十八條、第一百三十條
    及第一百三十一條規定甚明。從而，司法警察（官）若未得有搜索票，亦無前述
    得逕行搜索之情形，而逕對人民實施搜索者，其搜索之程序即非適法。卷附由台
    北市政府警察局中山分局向臺灣士林地方法院檢察署申請核發搜索票時，檢附之
    「搜索票聲請書」所載搜索地點、「偵查報告」記載偵查對象甲○○之
    、證人Ｂ２於偵訊筆錄所陳目睹甲○○不法犯行之地點，「搜索現場勘察圖」標
    示之搜索地點、查詢全戶戶籍資料之
    巷二四號」（見八十九年聲字第二八七號偵查卷第一至七頁）及參諸員警搜索完
    畢後製作之搜索扣押筆錄上，關於實施搜索地點欄內之記載係將原記載之「２４
    號」塗改為「２２號」及卷附搜索票原本上搜索地點有以修正液塗改後書寫「２
    ２」之痕跡（見同上偵查卷第十三、十頁），及證人即員警葉俊雄具結證稱：「
    （為何搜索票上的地址要更正）因為在派出所，甲○○父親表示查獲東西地點是
    二十二號，不是搜索票上所示的地點二十四號，所以我才請示檢察官由檢察官更
    正．．．．」（見原審卷第二○九、二一○頁）等情綜合觀之，堪認本案員警執
    行搜索時所持搜索票上實際記載之搜索處所應為「台北市○○區○○路一四九巷
    二四號」，係於搜索完畢始將該記載塗改更正為「二二號」等情無訛。而本案員
    警實際搜索地點確為「台北市○○區○○路一四九巷二二號」，業據證人楊正勇
    結證明確（見原審九十一年四月二十六日訊問筆錄），核與搜索扣押筆錄所載地
    址一致，是上訴人辯稱本案員警實際搜索地點與搜索票核發時所載搜索處所不符
    乙情，可以採信。依上說明，則本案承辦員警未持有搜索票，即逕對原核發之搜
    索票所未記載之「台北市○○區○○路一四九巷二二號」實施搜索，其搜索之程
    序即非適法。從而，上訴人聲請訊問證人廖信堯、陳俊宏、林宛臻、楊正勇、楊
    徐麗華及請求履勘現場，以證明員警之搜索程序於法不符，即無必要。
三、刑事訴訟之目的，固在發現真實，藉以維護社會安全，然其手段仍應合法純潔、
    公正公平，以保障人權。因之，執法機關執行搜索，應確實依據刑事訴訟法及其
    他有關法令規定之程序為之。若執法機關違背刑事訴訟法或其他相關法令之規定
    執行搜索，因而取得之證據，應否排除其證據能力，亦應就執行之司法警察（官
    ）違背該法定程序之主觀意圖，客觀情節、侵害犯罪嫌疑人權益之輕重、對犯罪
    嫌疑人在訴訟上防禦不利益之程度，以及該犯罪所生之危害、禁止使用該證據對
    於抑制違法搜證之效果，與司法警察（官）如依法定程序有無發現該證據之必然
    性等情形，本於人權保障與社會安全之均衡精神，依比例原則具體認定之。倘依
    憲法所揭示之基本精神，就個案違反法定程序情節、犯罪所生危害等事項綜合考
    量結果，尤以蒐集非供述證據之過程違背法定程序，因證物之型態並未改變，故
    認以容許其作為認定事實之依據，始符合審判之公平正義及公共利益，而不予排
    除，自不能指為違法（最高法院九十二年台上字第四四五五號判決參照）。經查
    ：
（一）本案員警係因接獲線報指證上訴人在其住處從事不法，員警經以電腦查核確認
      其
      四九巷二四號」及「台北市○○區○○路一四九巷二二號」係相緊鄰之二幢房
      屋，該「二二號」與「二四號」二屋緊鄰坐落在偏僻山上，房屋方位不正，復
      有數不同面向之門戶可供出入，其中「二四號」門牌懸掛位置有道路經過，較
      為明顯，此有現場照片附卷可稽。且該二房屋均屬同一所有人即上訴人之父楊
      正勇所有，其中門牌「二四號」之房屋因漏水嚴重，無法居住，上訴人與其父
      母實際均居住在「二二號」房屋等情，亦據證人楊正勇證述無訛（見原審九十
      一年四月二十六日訊問筆錄）。上訴人雖辯稱：警方搜索當時，楊正勇已明確
      告知員警搜索地點與搜索票所載不符，員警不予理會云云。然查，本案員警搜
      索當天係依搜索票所載處所前往執行搜索，因該處為山區，員警先於通往上址
      之下方小路埋伏，經埋伏後見三四人由小路走下來並接近一台車輛，之後又離
      開車輛沿山路往回走上山，員警見渠等行跡可疑，研判渠等可能均係由搜索對
      象房屋出來，乃先上前欲盤查車輛，因該車見狀逃逸，員警旋即追上山盤查其
      餘上山之人，而經由渠等同意帶同員警進入先前離開之房屋，進屋後，乃經楊
      正勇指明上訴人房間所在等情，業據證人即員警謝明哲結證明確（見原審九十
      一年七月二十六日訊問筆錄），核與證人廖信堯、陳俊宏一致證稱：當天遭警
      盤查，嗣後和警察一起由原先進出之門進入房屋等情大致相符，復參以上訴人
      緊連，業據如前述，證人謝明哲證稱：「我只知道對象是甲○○，他的父母有
      拿出戶口名簿給我們看，上面有記載甲○○，這是開始搜索前的事。」證人葉
      俊雄亦證稱：「搜索完畢離開現場時，還不知道有二十二號及二十四號的區別
      。」等語（均見原審九十一年七月二十六日訊問筆錄）。果若上訴人父母當場
      曾有質疑搜索票地址不符，衡情自應拒絕在搜索票上簽名，抑或以在搜索票上
      加註門牌有誤等文字以維權益，方屬合理，乃上訴人父母親捨此不由，反由證
      人楊徐麗華在搜索票上簽名捺印（見八十九年聲字第二八七號卷第十頁），顯
      見渠等當時並未發現並質疑票載地址有誤，應以員警所證：進入房屋之際，主
      觀上並未意識該房屋之門牌號碼與搜索票記載不符，經在場上訴人父母確認為
      上訴人住處後，隨即對屋內之上訴人房間展開搜索，搜索完畢後才發現地址不
      符等情較為可信。上訴人此部分所辯，自不足採信。上訴人另辯稱：員警搜索
      時，未通知房屋所有人在場，且完成搜索後才出示搜索票云云。經核與其另辯
      稱：警方搜索當時，證人楊正勇明確告訴警方搜索地點與搜索票不符等語（均
      見九十二年五月十五日辯護意旨狀），則指搜索時已經出示搜索票之情詞，已
      相矛盾。證人即員警謝明哲結證稱：我們是等到同事把搜索票帶來後才進行搜
      索等語（見原審九十一年七月二十六日訊問筆錄），證人楊正勇具結證述：「
      （警察當天何時開始搜索）我看到搜索票後開始，大概是我看見他們（指警察
      ）在客廳後經過半小時。」等語（見原審九十一年四月二十六日訊問筆錄）。
      證人楊徐麗華則證稱：「我起床時看見一群人在客廳並說是要搜索，過了二十
      幾分鐘他們才拿出搜索票，：：另外當時客廳大門及我兒子房門都是打開的，
      之後警察有搜到一些東西．．．．」等語，均就當天員警係向在場屋主楊正勇
      出示搜索票後，始開始搜索之事實，證述一致明確，並有經楊徐麗華簽名及按
      捺於上之搜索票附卷可憑。至證人廖信堯所供員警一進入屋內即展開搜索，第
      二批員警持搜索票到達時，東西已經都搜出云云（見原審九十一年五月三十一
      日訊問筆錄），核與上開證人謝明哲、楊正勇及徐楊麗華所供不符，且與其同
      次訊問時另稱：「（你所謂警察搜出放在桌上的東西是否都是第一批和你一起
      進去之其中一個警察所搜出）不是，之後來的警察也有幫忙搜。」等語，亦自
      相矛盾。凡此，均見執行搜索之司法警察並無違背該法定程序之主觀意圖可言
      。
（二）本件員警在上訴人前揭廿四號住處房間內之床頭櫃、床上及床邊等處，除查獲
      上開改造之槍枝外，另查扣得不具殺傷力之子彈四顆、安非他命一包（毛重十
      一．二公克，淨重十．六公克）、分裝袋二十七個（起訴書誤載為七十二包
      ）、電子磅秤一台、安非他命吸食器一組及蔡佳倫之國民
      普通小客車及重型機車各一張），林楓竣之國民
      國民
      見偵字第五八八五號卷第二十三、二十四、五十至五十七頁）。證人楊正勇、
      楊徐麗華於警詢均陳明扣押物品係渠等陪同警方在其兒子甲○○之房間內查獲
      等語（見上開偵卷第四十八頁反面、第四十九頁反面）。證人楊正勇於偵查中
      更明白證稱：「（警察搜到東西的房間是否你兒子使用）是我兒子（指上訴人
      ）使用，沒有別人使用。」乙情明確（見偵緝字第四二三號偵查卷第三十頁正
      面）。參以同時被警查獲之證人廖信堯於警詢時陳稱，查獲之
      照皆是上訴人用來偽造申請行動電話門號等語（見同上偵查卷第四十一頁）。
      而上訴人確有冒用在上開住處所查扣之林楓竣
      ＮＥ超值２００服務申請表」偽簽「林楓竣」之署押，以偽造林楓竣本人申請
      租用0000000000號行動電話門號之私文書之事實（此部分經鑑定筆
      跡結果，確屬上訴人所為。見偵緝卷第六十六頁刑警局鑑驗通知書。本部分並
      已判決確定），足見上開查扣物全部俱屬上訴人所持有，情甚明灼。又案發當
      天凌晨，廖信堯、林宛臻、陳俊宏及甲○○共同開車回到甲○○上址住處，甲
      ○○及陳俊宏進入屋內，廖信堯及林宛臻則在車上休息，不久甲○○與陳俊宏
      回到車上，甲○○表示要借車出去，並要其餘之人先至其住處等候，正值甲○
      ○欲開車離去，其餘之人步行前往甲○○住處之際，員警出面盤檢，甲○○遂
      駕車逃逸等情，業據證人廖信堯、陳俊宏迭於警局初詢、檢察官偵查及原審（
      見第五八八五號偵查卷第三十九頁反面、第四十三頁反面、偵緝卷第三十頁反
      面、第三十一頁反面、原審九十一年五月三十一日訊問筆錄、九十一年六月二
      十八日訊問筆錄），證述一致明確。證人即員警王石文於偵查中亦證稱：當天
      因發現鐵門深鎖，乃先在現場埋伏，過了三十分鐘，看到甲○○及陳俊宏從該
      霖在我們要上前盤查時，他就駕車逃逸，另外三人要走回住宅時被警方盤查，
      並一同進入住宅搜索等情明確（見偵緝卷第二十九頁反面）。證人陳俊宏於原
      審尚結證稱：「（當天廖信堯在外面車上睡覺時，你和甲○○在他家中做什麼
      ）甲○○叫我在客廳等，他自己在房間內。」「（這段時間有多久）大概一小
      時。」等語無訛（見原審九十一年六月二十八日訊問筆錄）。經核證人廖信堯
      、陳俊宏於原審已明白證稱渠等與上訴人於案發當晚如何在一起回到上開住宅
      等情綦詳，與證人等在警詢及偵查中證供之情節，並無異致，上訴人空言否認
      ，並非可採。綜上證人所陳互參以觀，堪認上訴人於八十九年二月一日凌晨員
      警開始在其房間執行搜索並查扣物品之前一刻，確有返回住處並單獨留在房間
      ，且其離開房間後，該房間旋遭員警執行搜索而查獲扣案物品無訛（即上訴人
      係搜索前最後離開該房間人）。證人楊正勇於偵查中雖證稱：案發當天晚上上
      訴人沒有在家裡，事發前伊有一段時間未看見上訴人云云，核與上開證人即上
      訴人友人一致證述內容不符，且上訴人係於凌晨返回住處，彼時楊正勇或因已
      就寢而未察覺，本屬可能。是以，證人楊正勇所證案發前及當天未看見上訴人
      云云，無足為有利上訴人認定之依據。另上訴人聲請訊問證人楊銹華以證明其
      鮮少返回秀山路處所云云，因待證事實已明，核無再作無益調查之必要。查小
      客車僅係代步工具，駕駛人與所有人未必一致。證人廖信堯已證稱：案發當天
      ，由伊開車搭載友人陳俊宏及其女友與上訴人共四人至上訴人前揭住處，及上
      訴人向其借車等情無訛（見偵緝卷第三十頁反面、原審卷第一一Ｏ頁）。是上
      訴人以廖信堯係以機車代步，未曾見其駕駛自用小客車，請求函調廖信堯之車
（三）上訴人雖以扣押物品非伊所有及放置，員警搜索當時，伊因工作關係，很少住
      家中，最後一次返回住處應該是事發幾天前，該等物品可能是伊先前帶朋友回
      去時，伊有事情離開，而留朋友在自己房間時放置，或朋友自己去伊住處放置
      云云置辯。證人楊徐麗華亦附和其詞，證稱：曾見上訴人朋友單獨來家中住宿
      過夜云云（見原審九十一年四月二十六日訊問筆錄）。惟查，上訴人此部分所
      辯情詞，核與一般邀請友人至家中作客，應無將客人留於家中，而主人自行外
      出之常情有悖，真實性已有可疑，況若其所言屬實，該等友人與上訴人間之關
      係自當甚篤，始屬合理，然經檢察官及原審一再質以上訴人該等友人姓名，上
      訴人竟稱僅知綽號，無法提供真實姓名以供查證，更屬可疑。況上訴人自承友
      人離去後，伊均會再返回房間，顯見其友人如有將違禁物品放置上訴人房間，
      事後自應發現，並要求友人取回，方為合理。惟上訴人竟諉稱對友人放置物品
      全不知情，顯屬無稽，足認其此部份所辯，係臨訟編造之卸責之詞。雖上訴人
      經原審一再以上開悖理之處詰問後，最終供稱其所指友人係指廖信堯及其女友
      ，並再補稱廖信堯有無再帶朋友至伊住處，伊不清楚，然由上訴人供稱物品係
      自己不詳姓名之朋友放置一情在先，因原審質其所言悖於常情，上訴人始供出
      所稱友人姓名，並另補稱亦可能是友人帶其他人至伊住處云云，所辯情詞復前
      後反覆觀之，益徵係因事後圖求卸責而為不實辯解所致。參以在上訴人住處查
      扣之物品安非他命及改造手槍等物，均屬違禁物且市場價值不菲，衡情持有者
      必定將之妥善藏放於自己所能掌握支配之隱密處所，要無未經事先告知或徵得
      同意，即隨意放置他人住處之可能。是上訴人所稱係不詳之人將該等物品放置
      其住處房間之辯，顯非真實。至證人楊徐麗華上開證詞，核與證人楊正勇所證
      ：從未見過上訴人不在家時，其朋友在家中出入，上訴人只有帶女朋友回家過
      夜等語（見原審九十一年四月二十六日訊問筆錄），及上訴人自承：朋友可以
      進我房間，但是不能住我家等語（見原審九十二年五月十六日審判筆錄）扞格
      出入之處，至為明顯，顯係附和上訴人之迴護說詞，不足採為有利上訴人認定
      之依據。
（四）扣案改造槍枝一把係於上訴人住處房間內查獲，業據說明如前，且證人廖信堯
      、陳俊宏於檢察官偵查初訊時均一致證稱：曾目睹上訴人持有槍枝等語（見偵
      緝卷第三十一頁正反面、第三十二頁）。嗣渠等雖改證稱：為警詢問時，員警
      並未提示扣案槍枝，前在上訴人房間內看見上訴人所持有手槍之槍栓部分為橘
      色，與扣案槍枝係黑色不符云云，固與上訴人經檢察官隔離訊問時，辯稱：伊
      只有一把玩具槍，上半部是灰色、下半部是黑色等語（見偵緝卷第七十二頁）
      不符，且與證人即員警謝明哲、王石文於偵查中均一致證述：搜索時廖信堯、
      陳俊宏均在場，警訊時有提示槍枝予其二人，渠等均表示看過上訴人持有該槍
      等情（見偵字第四二三號卷第九十四頁），亦不相合。然如前所述，本案扣押
      之物既係於上訴人自己使用之房間查獲，且該扣押物品遭查獲時係散置床邊、
      床上及床頭櫃等處，上訴人復係於搜索前最後離開房間之人，並參以上訴人確
      有持所查獲之他人
      包括系爭改造之槍枝在內，應均係置於上訴人實力支配下所管領持有之物無訛
      。故縱令證人廖信堯、陳俊宏等所證目睹上訴人持有之槍枝，並非本案扣押槍
      枝乙情屬實，亦無法據以否定上訴人持有扣案槍枝之事實。
四、綜上所述，本案員警之搜索行為，雖與法定程序有所違背，但本院審認執行搜索
    之司法警察係依上訴人之
    而查獲扣案之槍枝，核無違背該法定程序之主觀意圖，其違反程序之客觀情節不
    大，又搜索扣押之槍枝確屬上訴人所持有無疑，該項證物之型態並無因之而改變
    之虞，對於上訴人訴訟上之防禦不生影響，且改造之槍枝為政府公告查禁之違禁
    物，非法持有可能造成社會之危害性，較之於犯罪嫌疑人權益之侵害為重，如加
    以排除，並不符合審判之公平正義及公共利益。故本案因搜索而扣押之物，自應
    認具有證據能力。
五、按槍枝殺傷力之標準為在最具威力的適當距離，以彈丸可穿入人體皮肉層之動能
    為基準，此經司法院6.11.秘台所(二)字第０六九八五號函釋示在案。扣案之上開
    槍枝經送請內政部警政署刑事警察局（下稱刑警局）鑑驗結果，認係將仿ＣＯＬ
    Ｔ廠半自動手槍製造之玩具手槍，在其原來塑膠槍管內加裝金屬襯管改造而成，
    彈室部分仍為塑膠材質，以打擊底火（藥）引爆子彈內之火藥為發射動力，機械
    性能良好，依刑警局對同型式同材質之槍枝實驗結果所示，倘裝填子彈適當，則
    其最具威力之發射動能均可達每平方公分二○焦耳，而依日本科學警察研究所之
    研究結果，此等動能已足以使彈丸穿入人體皮肉層等情，有刑警局八十九年二月
    十五日刑鑑字第一五六四六號鑑驗通知書及所附之槍枝殺傷力鑑驗說明足參（見
    八十九年度核退字第八十四號卷第二、三頁）。本院再將上開槍枝函請刑警局「
    裝填適當子彈，以機械操作方式」鑑定有無殺傷力﹖經該局「檢視該槍枝撞針，
    已生銹無法運作，惟經除銹後，仍可正常運作，並供擊發適用子彈使用。」再經
    以「實際試射法」鑑驗結果，認「改造手槍一枝，經以適用子彈（內具玩具槍用
    底火片半片、玩具槍底火藥一片及直徑6mm、重量約零點八八g之鋼珠一顆）裝填
    實際試射，測得金屬彈頭發射速度為每秒三五０公尺，經計算其發射動能為五三
    點九焦耳，單位面積動能為每平方公分一九０點六三焦耳。」而殺傷力之相關數
    據：「一、彈丸單位面積動能達每平方公分二四焦耳，則足以穿入諸隻皮肉層。
    二彈丸單位面積動能達每平方公分二０焦耳，則足以穿入人體皮肉層。」並說明
    其所使用之「測試儀器」類型、「試射、測試之方式」及「動能計算方式」等情
    ，有該局九十二年十一月四日刑鑑字第０九二０一七八０六四號函及檢附送鑑驗
    照片足佐（見本院卷第五十八至六十一頁）。依司法院八十一年八月十四日八一
    院台所二字第一三三三一號函，檢送之「研商煙毒、麻醉藥品、槍械之鑑定及勒
    戒等問題座談會」紀錄六之(四)，有關槍砲、彈藥之鑑定統由內政部警政署刑事警
    察局負責。是刑警局以上開方法就扣案之槍枝為鑑定，依該鑑驗結果及槍枝殺傷
    力標準之說明，扣案之槍枝對於人體具有殺傷力，自屬客觀有據，並無疑義。此
    項鑑定報告自足據為證據資料，而得採為論罪之依據。又上開槍枝撞針雖初有生
    銹無法運作之情形，但經除銹後，仍可正常運作，並供擊發適用子彈使用，亦見
    其具有適於發射子彈之正常結構與功能。至於該槍枝是否具有可反覆使用之特性
    ，以及擊發時是否會爆裂，膛炸後，能否重新組合，均不影響上開事實之認定。
    事證明確，上訴人此部分犯行，堪以認定。
六、按無故持有具殺傷力之槍枝罪為繼續犯，一經持有，犯罪即告成立，其嗣後之繼
    續持有，乃犯罪行為之繼續，而非犯罪狀態之繼續。上訴人於不詳時間，未經許
    可，持有上開可發射子彈具有殺傷力之槍枝，其持有槍枝之行為，繼續至八十九
    二月一日上午四時許經警查獲為止。上訴人行為後，槍砲彈藥刀械管制條例第十
    一條雖於八十九年七月五日修正公布，同月七日生效，但該次修正僅將原條文第
    一項漏植之文字補正而已（即原規定「第四條第一款」修正為「第四條第一項第
    一款」），並不生新舊法之比較。核上訴人所為，係犯槍砲彈藥刀械管制條例第
    十一條第四項之未經許可，持有可發射子彈具有殺傷力之槍枝罪。原審據以論科
    ，雖非無見。然查，原判決以本案員警之搜索行為，雖有瑕疵，但與違法搜索有
    間，因而認定其因搜索而扣押之物，具有證據能力，並非可取。又原判決僅憑刑
    警局八十九年二月十五日刑鑑字第一五六四六號鑑驗通知書及所附之槍枝殺傷力
    鑑驗說明，援引適用於本件扣案之槍枝，而對於上開鑑驗通知書如何得為本件槍
    枝具有殺傷力之認定基礎，則未說明其理由，亦嫌理由不備。上訴意旨仍執前詞
    ，否認犯罪，固無足取。惟原判決關此部分既有可議，即屬無可維持，應就此及
    定執行刑部分予以撤銷改判。爰審酌上訴人非法持有槍枝，所為對社會秩序之安
    定及人民生命之安全均有相當程度之危險性，尚無證據證明有持之另為犯罪行為
    ，並未造成實際危害，及其犯罪之動機、目的、手段暨犯後之態度等一切情狀，
    量處如主文第二項所示之刑，並就罰金部分諭知易服勞役之折算標準。扣案具有
    殺傷力之仿ＣＯＬＴ廠半自動手槍製造之改造槍枝一支（槍枝管制編號：000
    0000000號），係違禁物，依刑法第三十八條第一項第一款規定宣告沒收
    。至扣案子彈四顆，經鑑驗並無殺傷力，有上開鑑驗通知書可憑，且無證據證明
    係供犯罪所用之物，自不得諭知沒收，附此敘明。
據上論斷，應依刑事訴訟法第三百六十九條第一項前段、第三百六十四條、第二百九
十九條第一項前段、槍砲彈藥刀械管制條例第十一條第四項，刑法第十一條前段、第
四十二條第二項、第三十八條第一項第一款、罰金罰鍰提高標準條例第二條、現行法
規所定貨幣單位折算新台幣條例第二條，判決如主文。
本案經檢察官呂丁旺到庭執行職務。
中　　　華　　　民　　　國　　九十三　　年　　　一　　　月　　 二十 　　日
                              臺灣高等法院刑事第十庭
                                  審判長法  官  溫　耀　源
                                        法  官　邱　同　印
                                        法  官  吳    　燦
右正本證明與原本無異。
如不服本判決，應於收受送達後十日內向本院提出上訴書狀，其未敘述上訴之理由者
並得於提起上訴後十日內向本院補提理由書（均須按他造當事人之人數附繕本）。
          　　　　　　　　　　　　　　　書記官　陳　靜　姿
中　　　華　　　民　　　國　　九十三　　年　　　一　　　月　　 二十 　　日
附錄：本案論罪科刑法條全文
槍砲彈藥刀械管制條例第十一條第四項：
未經許可，持有、寄藏或意圖販賣而陳列第一項所列槍砲者，處一年以上七年以下有
期徒刑，併科新臺幣七百萬元以下罰金。
